【裁判字號】    98,審易,2498
【裁判日期】    981231
【裁判案由】    家庭暴力防治法等
【裁判全文】
臺灣高雄地方法院刑事判決            98年度審易字第2498號
公  訴  人  臺灣高雄地方法院檢察署檢察官
被      告  乙○○
上列被告因家庭暴力防治法等案件，經檢察官提起公訴（98年度
偵字第25948 號），嗣於本院準備程序中，被告就被訴事實為有
罪之陳述，經本院告知簡式審判程序之旨，並聽取被告與公訴人
之意見後，裁定進行簡式審判程序，判決如下：
    主  文
乙○○犯違反保護令罪，處有期徒刑參月，如易科罰金，以新臺
幣壹仟元折算壹日，扣案之菜刀壹把沒收。
    事  實
一、乙○○與甲○○係夫妻，2 人間具有家庭暴力防治法第3 條
    第1 款所定之家庭成員關係。乙○○前因對甲○○實施家庭
    暴力行為，經甲○○提出保護令之聲請後，甫由本院於民國
    97年12月30日，以97年度家護字第1923號民事通常保護令，
    裁定命乙○○不得對甲○○實施家庭暴力或騷擾之行為，有
    效期間為1 年。詎乙○○明知依上開保護令不得對甲○○實
    施家庭暴力行為，竟仍基於違反保護令及傷害他人身體之犯
    意，於98年8 月31日凌晨1 時15分許，持菜刀1 把至甲○○
    位於高雄市三民區○○○路585 號之工作場所，要求甲○○
    外出談論子女之事，遂將甲○○一路拉至高雄市○○區○○
    街186 號前，乙○○於拉扯中，竟以手中菜刀傷害甲○○，
    致甲○○受左側頸部3 公分裂傷、左手1 公分裂傷、右手2
    公分、1 公分裂傷等傷害，因而違反上開民事通常保護令。
    嗣於同日凌晨1 時25分許，經警巡邏經過上開高雄市○○區
    ○○街186 號前，始發現上情，並扣得菜刀1 把。
二、案經甲○○訴由高雄市政府警察局三民第二分局報請臺灣高
    雄地方法院檢察署檢察官偵查起訴。
    理  由
一、本件被告乙○○所犯之罪，為死刑、無期徒刑、最輕本刑為
    3 年以上有期徒刑以外之罪，其於準備程序進行中，就被訴
    事實為有罪之陳述，經本院告知簡式審判程序之旨，並聽取
    檢察官及被告之意見後，裁定進行簡式審判程序。
二、上開犯罪事實，業經被告乙○○於本院審理中坦承不諱，核
    與告訴人甲○○於警詢之證述相符，復有臺灣高雄地方法院
    97年度家護字第1923號民事通常保護令1 份、照片1 張、高
    雄市政府警察局三民第二分局處理家庭暴力案件現場報告表
    、處理家庭暴力與兒少保護案件調查紀錄（通報）表、保護
    令執行紀錄表、告訴人之高雄榮民總醫院受理家庭暴力事件
    驗傷診斷書各1 份在卷可查，足認被告之自白與事實相符，
    足堪採信。從而，本件事證明確，被告犯行，應堪認定，應
    依法論科。
三、查被告以所持菜刀傷害告訴人甲○○成傷，核其所為係犯刑
    法第277 條第1 項之普通傷害罪；又被告與告訴人係夫妻，
    為家庭暴力防治法第3 條第1 款所定之家庭成員，被告對告
    訴人犯傷害罪，係屬家庭暴力防治法第2 條第2 款所定之家
    庭暴力罪，併予指明。次查家庭暴力防治法所稱家庭暴力者
    ，謂家庭成員間實施身體或精神上不法侵害之行為，家庭暴
    力防治法第2 條第1 款定有明文；被告乙○○於上開時地毆
    打被害人甲○○身體之不法侵害，所為係違反法院依家庭暴
    力防治法第14條第1 項第1 款所為之禁止實施家庭暴力裁定
    ，而應依違反保護令罪處罰。核被告所為，係犯家庭暴力防
    治法第61條第1 款之罪及刑法第277 條第1 項之普通傷害罪
    ，其以一行為觸犯上開2 罪名，依想像競合犯規定，從一重
    論以家庭暴力防治法第61條第1 款之罪。爰審酌被告並無刑
    事前科，有臺灣高等法院被告前案紀錄表1 份在卷可憑，然
    與告訴人係夫妻關係，僅因細故即屢次傷害告訴人，且不能
    恪遵法院所發之保護令，竟持具有高度危險性之菜刀對配偶
    實施暴力，欠缺法紀觀念，並造成被害人身體受有傷害，惟
    念其犯後坦承犯行，態度尚可，並斟酌本案犯罪情節、被告
    之智識程度及家境等一切情況，量處如主文所示之刑，並諭
    知易科罰金之折算標準，以示懲儆。另扣案菜刀1 把，係被
    告所有，且並供本件犯罪所用之物，業據被告供承在卷，爰
    依刑法第38條第1 項第2 款規定宣告沒收。
據上論斷，應依刑事訴訟法第273 條之1 第1 項、第284 條之1
、第299 條第1 項前段，家庭暴力防治法第61條第1 款，刑法第
11條前段、第277 條第1 項、第55條、第41條第1 項前段、第38
條第1 項第2 款，刑法施行法第1 條之1 ，判決如主文。
本案經檢察官杜妍慧到庭執行職務。
中    華    民    國    98    年    12    月    31    日
                  刑事第十庭  法  官  曾子珍
以上正本證明與原本無異。
如不服本判決應於收受本判決後10日內向本院提出上訴書狀，並
應敘述具體理由，如未敘述上訴理由者，應於上訴期間屆滿後20
日內補提理由書狀於本院（均須按他造當事人之人數附繕本）「
切勿逕送上級法院」。
中    華    民    國    98    年    12    月    31    日
                              書記官  李承悌
附錄本案論罪科刑法條：
家庭暴力防治法第61條
違反法院依第14條第1 項、第16條第3 項所為之下列裁定者，為
本法所稱違反保護令罪，處3 年以下有期徒刑、拘役或科或併科
新臺幣10萬元以下罰金：
一、禁止實施家庭暴力。
二、禁止騷擾、接觸、跟蹤、通話、通信或其他非必要之聯絡行
    為。
三、遷出住居所。
四、遠離住居所、工作場所、學校或其他特定場所。
五、完成加害人處遇計畫。
中華民國刑法第277第1 項
傷害人之身體或健康者，處3 年以下有期徒刑、拘役或1 千元以
下罰金。


司法院資訊處製作；財團法人民間司法改革基金會備份。
